臺灣高等法院刑事判決　　　　　　　 100年度上易字第2944號
上　訴　人
即　被　告　詹春盛
上列上訴人因違反毒品危害防制條例案件，不服臺灣板橋地方法
院100年度易字第1049號，中華民國100年11月18日第一審判決（
起訴案號：臺灣板橋地方法院檢察署100年度毒偵字第103號），
提起上訴，本院判決如下：
    主  文
上訴駁回。
    理  由
一、按刑事訴訟法第350條、第361條、第362條、第367條規定，
    不服地方法院之第一審判決而上訴者，須提出上訴書狀，並
    應敘述具體理由，為上訴必備之程式；其所提出之書狀未敘
    述上訴理由，或僅曾以言詞陳述上訴理由者，均應於上訴期
    間屆滿後20日內補提理由書於第一審法院。第一審法院經形
    式審查，認逾期未補提上訴理由者，應定期間先命補正；逾
    期未補正者，為上訴不合法律上之程式，應以裁定駁回。倘
    已提出上訴理由，但所提非屬具體理由者，則由第二審法院
    以上訴不合法律上之程式，判決駁回。而所謂具體理由，必
    係依據卷內既有訴訟資料或提出新事證，指摘或表明第一審
    判決有何採證認事、用法或量刑等足以影響判決本旨之不當
    或違法，而構成應予撤銷之具體事由，始克當之（例如：依
    憑證據法則具體指出所採證據何以不具證據能力，或依憑卷
    證資料，明確指出所為證據證明力之判斷如何違背經驗、論
    理法則）；倘僅泛言原判決認定事實錯誤、違背法令、量刑
    失之過重或輕縱，而未依上揭意旨指出具體事由，或形式上
    雖已指出具體事由，然該事由縱使屬實，亦不足以認為原判
    決有何不當或違法者（例如：對不具有調查必要性之證據，
    法院未依聲請調查亦未說明理由，或援用證據不當，但除去
    該證據仍應為同一事實之認定），皆難謂係具體理由，俾與
    第二審上訴制度旨在請求第二審法院撤銷、變更第一審不當
    或違法之判決，以實現個案救濟之立法目的相契合，並節制
    濫行上訴（最高法院97年度台上字第892號、97年度台上字
    第1402號、97年度台上字第5960號等判決意旨參照）。又原
    審法院對上訴書狀有無記載理由，為形式上之審查，認有欠
    缺，且未據上訴人自行補正者，固應定期間先命補正。然上
    訴理由是否具體，依民國96年7月4日修正公布之刑事訴訟法
    第361條立法理由之說明，屬第二審法院審查範圍，不在命
    補正之列。
二、經查：本件原判決綜核上訴人即被告詹春盛於原審時之自白
    ，及新北市政府警察局海山分局偵辦毒品案件尿液代號對照
    表（檢體編號：B0000000號）、臺灣檢驗科技股份有限公司
    100年1月19日UL/2011/00000000號濫用藥物檢驗報告、本院
    被告全國前案紀錄表等證據資料，資以認定：被告前因施用
    毒品案件，經原審法院以97年度易字第253號判處有期徒刑8
    月、97年度簡字第2730號判處有期徒刑6月確定，經原審法
    院以97年度聲字第5206號裁定定應執行刑為有期徒刑1年，
    於98年12月16日執行完畢出監。詎其猶不知戒除毒癮，復基
    於施用第二級毒品甲基安非他命之犯意，於99年12月9日14
    時許，在新北市板橋區南雅夜市附近不詳友人住處內，以將
    甲基安非他命置入玻璃球內，再自外部點火燒烤進而吸食揮
    發氣體之方式，施用甲基安非他命一次（起訴書略為：99年
    12月9日下午4時20分許為警採尿時回溯96小時內某時，在不
    詳地點，施用甲基安非他命一次部分）。迄同日15時許，為
    警在新北市○○區○○路64號前盤查，警方取得其同意後搜
    索先查扣甲基安非他命玻璃球吸食器1個，再經其同意採尿
    送驗，發現檢驗結果呈安非他命及甲基安非他命陽性反應等
    情。因而論被告以施用第二級毒品罪，累犯，量處有期徒刑
    6月，如易科罰金，以新臺幣1千元折算1日，及為相關從刑
    之宣告。
三、被告不服原判決，提起上訴，其上訴理由略以：被告於偵查
    中自白坦承認錯，經原判決論處6個月有期徒刑，量刑過重
    ，請從輕發落，給予自新之機會等語。
四、經查：關於刑之量定，係實體法上賦予法院得為自由裁量之
    事項，倘其量刑已以行為人之行為罪責為基礎，並斟酌刑法
    第57條各款所列情狀，在法定刑度內，酌量科刑，如無偏執
    一端，致明顯失出失入情形，上級審法院即不得單就量刑部
    分遽指為不當或違法。本件原審量刑時，已審酌：被告於本
    件以前即有多次施用毒品之刑案紀錄，及其本件犯罪之動機
    、目的（自稱施用毒品係為工作時提神之用），智識程度（
    國中畢業），且其施用毒品非但戕害自己身心，亦妨害社會
    善良秩序，及其犯後坦認犯行態度尚可等一切情狀，為其量
    刑之基礎，已敘明審酌刑法第57條所列事項之理由，尚無認
    定事實錯誤、量刑瑕疵或違背法令之情形。此外，被告並未
    依據卷內既有訴訟資料或提出新事實、新證據，指摘或表明
    原判決有何採證認事、用法足以影響判決本旨之不當或違法
    ，或量刑有何輕重失衡、濫用裁量權或不適用法則之情形，
    而構成應予撤銷之具體事由，已難謂提出合於刑事訴訟法第
    361條第1項規定之具體理由。從而，本件上訴未依法記載上
    訴之「具體理由」，揆諸首開最高法院判決意旨及說明，其
    上訴顯屬違背法律上之程式，爰不經言詞辯論，逕行駁回。
據上論斷，應依刑事訴訟法第367條前段、第372條，判決如主文
。
中    華    民    國   100    年    12    月    23    日
                  刑事第五庭審判長法  官  王敏慧
                                  法  官  劉秉鑫
                                  法  官  白光華
以上正本證明與原本無異。
不得上訴。
                                  書記官  廖鴻勳
中    華    民    國   100    年    12    月    26    日